Inventaris van het archief van de Directie Internationale Betrekkingen en taakvoorgangers van het Ministerie van Sociale Zaken en Werkgelegenheid, (1957) 1995-2005
Nationaal Archief, Den Haag
- Taakuitvoering, 2
  - Multilaterale samenwerking, 2.3
    - Verenigde Naties (VN), 2.3.5
      - Overige aangelegenheden van de VN, 2.3.5.4
        - Stukken betreffende de diverse manifestaties op het terrein van gezinsbeleid in Nederland inzake het VN-jaar van het Gezin (1994)., 1995; 2112; 1 omslag
        - Stukken betreffende de beantwoording van Kamervragen over de activiteiten in Nederland inzake het VN-jaar van het Gezin (2004)., 2003; 2113; 1 omslag
    - Organisatie voor Economische Samenwerking en Ontwikkeling (OESO), 2.3.6
      - Stukken betreffende het departementaal overleg en het overleg met het Ministerie van Buitenlandse Zaken over de activiteiten van het Manpower and Social Affairs Committee., 1962 - 1992; 2114; 1 omslag
      - Stukken betreffende de bezoeken van secretarissen-generaal van de Organisatie voor Economische Samenwerking en Ontwikkeling (OESO) aan de Nederlandse Ministeries van Buitenlandse Zaken en Sociale Zaken en Werkgelegenheid., 1978 - 1999; 2115-2117
        - Secretaris-generaal Van Lennep,1978 - 1979, 2115; 1 omslag
        - Secretaris-generaal Paye,1985 - 1991, 2116; 1 omslag
        - Secretaris-generaal Alexander,1992 - 1999, 2117; 1 omslag
      - Vergaderstukken van bijeenkomsten van het Employment Labour and Social Affairs Committee (ELSA) te Parijs., 1991 - 2005; 2118-2147
        - 78e vergadering van 7 - 9 oktober 1991,1991, 2118; 1 omslag
        - 79e vergadering van 3 - 5 april 1991,1991, 2119; 1 omslag
        - 80e vergadering van 6 - 8 april 1992,1992, 2120; 1 pak
        - 81e vergadering van 12 - 14 oktober 1992,1992, 2121; 1 omslag
        - 84e vergadering van 11 - 13 april 1994,1994, 2122; 1 omslag
        - 85e vergadering van 26 - 28 september 1994,1994, 2123; 1 pak
        - 86e vergadering van 5 - 7 april 1995,1995, 2124; 1 pak
        - 88e vergadering van 15 - 17 april 1996,1996, 2125; 1 omslag
        - 89e vergadering van 7 - 9 oktober 1996,1996, 2126; 1 pak
        - 91e vergadering van 18 - 19 november 1997,1997 - 1998, 2127; 1 omslag
        - 92e vergadering van 16 - 18 maart 1998,1998, 2128; 1 pak
        - 93e vergadering van 21 - 23 oktober 1998,1998, 2129; 1 pak
        - 95e vergadering van 18 - 19 oktober 1999,1999, 2130; 1 pak
        - 97e vergadering van 18 - 20 okt. 2000,1998 - 2001, 2131; 1 pak
        - 98e vergadering van 25 - 27 april 2001.2000 - 2001, 2132-2133
          - 2000, 2132; 1 pak
          - 2001, 2133; 1 pak
        - 100e vergadering van 17 - 19 april 2002.2001 - 2002, 2134-2135
          - 2001 - 2002, 2134; 1 pak
          - 2002, 2135; 1 pak
        - 101e vergadering van 14 - 15 november 2002,2002, 2136; 1 pak
        - 102e vergadering van 5 - 6 mei 2003,2003, 2137; 1 pak
        - 103e vergadering van 19 - 20 november 2003,2003, 2138; 1 pak
        - 104e vergadering van 14 - 17 april 2004,2004, 2139; 1 pak
        - 105e vergadering van 22 - 23 april 2004,2004, 2140; 1 pak
        - 106e vergadering van 9 - 10 mei 2005,2004 - 2005, 2141; 1 pak
        - 107e vergadering van 21 - 22 november 2005,2005, 2142; 1 pak
        - Vergaderstukken van het Extended Bureau Meeting.1997, 2143-2144
          - 7 - 8 juli 1997,1997, 2143; 1 pak
          - 4 - 5 september 1997,1997, 2144; 1 omslag
        - Vergadering van 22 januari 1997 over de Zuid-Koreaanse arbeidswetgeving,1997, 2145; 1 pak
        - Vergaderstukken van de Preporatory Group Social Policy on Ministrial Level van 23 - 24 juni 1998.1997 - 1998, 2146-2147
          - 1997 feb. - 1998 mrt., 2146; 1 pak
          - 1998 mei - juni, 2147; 1 pak
      - Stukken betreffende de missie van de Organisatie voor Economische Samenwerking en Ontwikkeling naar Warschau inzake de lopende projecten in Polen in het kader van het Programma Samenwerking Oost-Europa (PSO)., 1993; 2148; 1 pak
      - Stukken betreffende het interdepartementaal voorbereiden van de ministerraadsvergaderingen van de Organisatie voor Economische Samenwerking en Ontwikkeling te Parijs., 1993 - 2004; 2149-2164
        - 7 - 8 juni 1994.1993 - 1994, 2149-2150
          - 1993 - 1994, 2149; 1 pak
          - 1993 - 1994, 2150; 1 pak
        - 23 - 24 mei 1995.1995, 2151-2152
          - Voorbereiding,1995, 2151; 1 pak
          - Raadsvergadering op ministerieel niveau,1995, 2152; 1 pak
        - 21 - 22 mei 1996,1996, 2153; 1 pak
        - 13 - 15 oktober 1997.1997, 2154-2155
          - 1997 mrt. - sep., 2154; 1 pak
          - 1997 sep. - okt., 2155; 1 pak
        - 26 - 27 mei 1997,1997, 2156; 1 pak
        - 27 - 28 april 1998.1998, 2157-2158
          - 1998 jan. - apr., 2157; 1 pak
          - 1998 apr. - mei, 2158; 1 pak
        - 26 - 27 mei 1999,1999, 2159; 1 pak
        - 26 - 27 juni 2000,1999 - 2000, 2160; 1 pak
        - 26 - 27 juni 2002,2002, 2161; 1 pak
        - 29 en 30 april 2003,2002 - 2003, 2162; 1 pak
        - 29 september 2003,2003, 2163; 1 pak
        - 13 - 14 mei 2004,2004, 2164; 1 pak
      - Vergaderstukken van de gecombineerde bijeenkomsten van het Employment Labour and Social Affairs Committee (ELSA) en Trade Committee van 15 - 17 april te Parijs., 1996; 2165; 1 pak
      - Stukken betreffende de deelname aan de High-Level conference Byond 2000 van 12 - 13 november 1966 te Parijs, met als voorzitter de Nederlandse minister van Sociale Zaken en Werkgelegenheid Melkert., 1996 - 1997; 2166-2168
        - 1996, 2166; 1 pak
        - 1996, 2167; 1 pak
        - 1996 - 1997, 2168; 1 pak
      - Stukken betreffende de medewerking aan de bijstandsreview van 1997 van de Organisatie voor Economische Samenwerking en Ontwikkeling in Nederland., 1996 - 1999; 2169; 1 pak
      - Stukken betreffende het informeren en adviseren van de minister over de nieuwe arbeidswetgeving van Zuid-Korea die in strijd is met het sociale akkoord dat is afgesproken bij de toetreding van Zuid-Korea tot de Organisatie voor Economische Samenwerking en Ontwikkeling., 1996 - 1999; 2170-2174
        - 1996 - 1997 jan., 2170; 1 pak
        - 1997 feb. - nov., 2171; 1 pak
        - 1998, 2172; 1 pak
        - 1999, 2173; 1 omslag
        - Beantwoording van Kamervragen,1996 - 1997, 2174; 1 omslag
      - Stukken betreffende de voorbereiding en verslagen van zittingen van de Raad van de Organisatie voor Economische Samenwerking en Ontwikkeling., 1997 - 1998; 2175; 1 pak
      - Stukken betreffende het overleg inzake het Nederlandse standpunt betreffende de totstandkoming van het Multilateraal Investeringsakkoord (MAI)., 1997 - 1998; 2176-2177
        - 1997, 2176; 1 pak
        - 1998, 2177; 1 pak
      - Stukken betreffende de rapportage over deelname aan de bijeenkomst van de Organisatie voor Economische Samenwerking en Ontwikkeling Social Policy Ministeriële (ministerieel overleg) op 23 - 24 juni te Parijs., 1998; 2178; 1 pak
      - Stukken betreffende de rapportage over deelname aan Expert meetings in het kader van de Organisatie voor Economische Samenwerking en Ontwikkeling Werkgroep Social Policy., 1999; 2179; 1 omslag
      - Stukken betreffende het departementaal overleg over de Ministers Conference on Youth Employment van 8 - 9 februari 2000 te Londen., 1999 - 2000; 2180; 1 pak
      - Vergaderstukken van de Working Party on Private Pensions., 1999 - 2001; 2181; 1 omslag
      - Stukken betreffende het departementaal overleg over de conferentie "Best practice in tackling poverty and social exclusion" van 9 - 10 oktober te Londen., 2000; 2182; 1 pak
      - Stukken betreffende het overleg met het Ministerie van Buitenlandse Zaken over de instructie ten behoeve van de Nederlandse delegatie naar de bijeenkomst op ministerieel niveau van het Development Assistance Committee (DAC) van de Organisatie voor Economische Samenwerking en Ontwikkeling (OESO) op 11 - 12 mei 2000 te Parijs., 2183; 1 omslag
      - Stukken betreffende de Nederlandse standpuntbepaling in de vergadering van de Organisatie voor Economische Samenwerking en Ontwikkeling (OESO) met de International Network of Pension Regulators and Supervisors (INPRS)., 2002; 2184; 1 omslag
      - Vergaderstukken van het departementaal overleg van de OESO-werkgroep van het Ministerie van Sociale Zaken en Werkgelegenheid., 2004; 2185; 1 omslag
      - Vergaderstukken voor het overleg van de Directeur-generaal in het kader van de hervormingen binnen de Organisatie voor Economische Samenwerking en Ontwikkeling (OESO)., 2004; 2186; 1 omslag
      - Stukken betreffende de voorbereiding en deelname aan de ministeriële Conferentie Sociaal Beleid van 31 maart - 1 april 2005 te Parijs., 2004 - 2005; 2187-2188
        - 2004 - 2005, 2187; 1 pak
        - 2005, 2188; 1 pak
      - Stukken betreffende het departementaal overleg over de uitvoering en financiering van het onderzoeksproject Jobs Strategy van de Organisation for Economic Cooperation and Development (OECD)., 2004 - 2005; 2189; 1 omslag
      - Stukken betreffende het interdepartementaal overleg over de hervorming en uitbreiding van de OESO., 2004 - 2005; 2190; 1 omslag
    - Wereld Handelsorganisatie (WTO), 2.3.7
      - Stukken betreffende de onderhandelingen inzake het goedkeuren van het General Agreement on Trade in Sevices (GATS)., 1994 - 1996; 2191-2192
        - 1994, 2191; 1 pak
        - 1995 - 1996, 2192; 1 pak
      - Stukken betreffende het instemmen met de standpunten van de Ministeries van Binnenlandse Zaken, Buitenlandse Zaken en Financiën over de toepasselijkheid van het VN-common system op de World Trade Organization (WTO)., 1996; 2193; 1 omslag
      - Stukken betreffende de voorbereiding van ministeriële handelsconferenties van de World Trade Organization (WTO)., 1996 - 2003; 2194-2203
        - 1e ministeriële handelsconferentie op 9 - 13 december 1996 te Singapore.1996, 2194-2195
          - 1996, 2194; 1 pak
          - 1996, 2195; 1 pak
        - 2e ministeriële handelsconferentie op 18 - 20 mei 1998 te Genève.1998, 2196-2197
          - 1998 jan. - apr., 2196; 1 pak
          - 1998 apr. - mei, 2197; 1 pak
        - 3e ministeriële handelsconferentie van 30 november tot 3 december 1999 te Seattle.1999, 2198-2201
          - 1999, 2198; 1 pak
          - 1999, 2199; 1 pak
          - 1999, 2200; 1 pak
          - 1999, 2201; 1 pak
        - 4e ministeriële handelsconferentie op 9 - 13 november 2001 te Qatar,2001, 2202; 1 pak
        - 5e ministeriële handelsconferentie op 10 - 14 september 2003 te Cancun,2002 - 2003, 2203; 1 pak
      - Vergaderstukken van de World Trade Organization., 2000; 2204; 1 pak
    - Overige (niet) gouvernementele instellingen, 2.3.8
      - Stukken betreffende de deelname aan de Afdeling Nederland van de International Social Services (ISS)., 1955 - 1982; 2205; 1 omslag
      - Stukken betreffende de deelname aan de International Social Security Association (ISSA)., 1970 - 2005; 2206; 1 omslag
      - Stukken betreffende de bilaterale betrekkingen met de Wereldbank., 1997 - 1999; 2207; 1 omslag
      - Stukken betreffende het leveren van een bijdrage aan de totstandkoming van de begroting van de Homogene Groep Internationale Samenwerking (HGIS)., 1998 - 1999; 2208-2209
        - Begroting 1999,1998, 2208; 1 omslag
        - Begroting 2000,1999, 2209; 1 pak
      - Nota's inzake de evaluatie van de Nederlandse bijdrage aan de Noord-Atlantische Verdragsorganisatie (NAVO)-operaties rond Kosovo., 1999; 2210; 1 omslag
      - Vergaderstukken van de Interdepartementale Commissie Europees Recht-Voorbereiding (ICER-V) inzake strafrechtelijke handhaving van niet-Nederlandse normen., 1999 - 2000; 2211-2213
        - 1999, 2211; 1 pak
        - 2000, 2212; 1 pak
        - Stukken betreffende de levering van bijdragen aan de Nederlandse regeringsvertegenwoordiger bij de Werkgroep Handvest van de Interdepartementale Commissie Europees Recht (ICER),2002 - 2003, 2213; 1 omslag
      - Stukken betreffende de advisering van de minister over de deelname aan de Munich Economic Summit op 18 juni 2004 te München., 2003 - 2004; 2214; 1 pak
      - Stukken betreffende de voorbereiding van de deelname van minister De Geus aan het World Economic Forum op 22 - 24 januari 2004 in Davos., 2003 - 2005; 2215-2217
        - 2003 - 2004, 2215; 1 pak
        - 2004, 2216; 1 pak
        - 2005, 2217; 1 omslag
      - Vergaderstukken van het Internationaal Rechterlijk Overleg (IRO)., 2005; 2218; 1 pak
        Samenvoeging van het Forum Internationale Aangelegenheden en het Internationaal Overleg van het Ministerie van Sociale Zaken en Werkgelegenheid.